臺灣臺北地方法院民事裁定                                       111年度北簡聲字第66號
聲  請  人  林建龍  
相  對  人  柯權峰  
上列當事人間就本院111年度北簡字第4629號債務人異議之訴事
件，聲請人聲請停止執行事件，本院裁定如下：
    主  文
聲請駁回。
    理  由
一、本件聲請意旨略以：聲請人業已提起本院111年度北簡字第4
    629號債務人異議之訴，爰聲請於上開債務人異議之訴判決
    確定前，停止本院系爭執行事件之強制執行程序。
二、按有回復原狀之聲請，或提起再審或異議之訴，或對於和解
    為繼續審判之請求，或提起宣告調解無效之訴、撤銷調解之
    訴，或對於許可強制執行之裁定提起抗告時，法院因必要情
    形或依聲請定相當並確實之擔保，得為停止強制執行之裁定
    ，此固為強制執行法第18條第2項定有明文。然按強制執行
    程序開始後，除法律另有規定外，不停止執行，提起異議之
    訴，法院因必要情形或依聲請定相當並確實之擔保，得為停
    止強制執行之裁定，所謂必要之情形，當應就異議之訴是否
    顯無理由，以及如不停止執行，將來是否難於回復執行前之
    狀態，及倘予停止執行，是否無法防止債務人濫行訴訟以拖
    延執行，致債權人之權利無法迅速實現等各種情形予以斟酌
    ，以資平衡兼顧債務人及債權人雙方之利益。
三、本院查：相對人持臺灣新北地方法院110年度板簡字第2003
    號（下稱系爭判決）及該確定證明書為執行名義，聲請本院
    以系爭執行事件為強制執行。聲請人嗣後雖以相對人為被告
    ，向本院提起前述債務人異議之訴，請求判決本院系爭執行
    事件之強制執行程序部分應予撤銷等情，業經本院調取上開
    執行事件及債務人異議之訴事件卷宗核閱無誤。但聲請人於
    前揭債務人異議之訴中，並未有任何與強制執行法第14條第
    1、3項所規定：執行名義成立後，如有消滅或妨礙債權人請
    求之事由發生，債務人得於強制執行程序終結前，向執行法
    院對債權人提起異議之訴。如以裁判為執行名義時，其為異
    議原因之事實發生在前訴訟言詞辯論終結後者，亦得主張之
    。依前二項規定起訴，如有多數得主張之異議原因事實，應
    一併主張之。其未一併主張者，不得再行提起異議之訴等情
    形可言。審酌聲請人債務人異議之訴起訴之主張，僅對本件
    執行扣押命令所查扣款項，實為其向朋友借款，若遭扣押後
    ，其會無收入、多債務無法生活、吃官司云云爭執，形式上
    觀之即無從排除相對人以系爭判決所認債權而得以為執行名
    義，執行本件強制執行程序之效力，充其量不過對執行法院
    之強制執行方法聲明異議之問題。從而，聲請人以業經提起
    債務人異議之訴，請求本院停止系爭執行事件之執行程序，
    依前說明，實難認有法文規定之必要情形，應予駁回。
四、依強制執行法第18條第1、2項，裁定如主文。
中　　華　　民　　國　　111 　年　　3 　　月　　21　　日
                        臺北簡易庭 法  官 徐千惠
以上為正本係照原本作成。
如不服本裁定，應於送達後10日內，向本院提出抗告狀並表明抗
告理由，如於本裁定宣示後送達前提起抗告者，應於裁定送達後
10日內補提抗告理由書（須附繕本）。
中　　華　　民　　國　　111 　年　　3 　　月　　21　　日
                                   書記官 蘇冠璇